臺灣嘉義地方法院民事裁定
110年度監宣字第324號
聲  請  人  李德隆  

相  對  人  李羅㨗  

關  係  人  李淑霞  

            李秀容  

上列當事人間請求監護宣告事件，本院裁定如下：
    主  文
宣告李羅㨗（女、民國00年0月00日生、身分證統一編號：Z00000
0000號）為受監護宣告之人。
選定李德隆（男、民國00年0月00日生、身分證統一編號：Z0000
00000號）為受監護宣告人李羅㨗之監護人。
指定李淑霞（女、民國00年00月0日生、身分證統一編號：Z0000
00000號）、李秀容（女、民國00年0月00日生、身分證統一編號
：Z000000000號）為會同開具財產清冊之人。
聲請程序費用新臺幣1,000元由受監護宣告之人李羅㨗負擔。
    理  由
一、聲請意旨略以：聲請人為相對人之長子，相對人自民國110
    年12月10日因帕金森氏症及腸出血，不能為意思表示或受意
    思表示，因此依民法第14條、第1110條、第1111條及家事事
    件法第164條規定，請求裁定相對人為受監護宣告之人，並
    選定李德隆為監護人，暨指定李淑霞、李秀容為會同開具財
    清冊之人等語。
二、按對於因精神障礙或其他心智缺陷，致不能為意思表示或受
    意思表示，或不能辨識其意思表示之效果者，法院得因本人
    、配偶、四親等內之親屬、最近一年有同居事實之其他親屬
    、檢察官、主管機關或社會福利機構之聲請，為監護之宣告
    ；受監護宣告之人應置監護人。法院為監護之宣告時，應依
    職權就配偶、四親等內之親屬、最近一年有同居事實之其他
    親屬、主管機關、社會福利機構或其他適當之人選定一人或
    數人為監護人，並同時指定會同開具財產清冊之人。法院為
    前項選定及指定前，得命主管機關或社會福利機構進行訪視
    ，提出調查報告及建議。監護之聲請人或利害關係人亦得提
    出相關資料或證據，供法院斟酌。法院選定監護人時，應依
    受監護宣告之人之最佳利益，優先考量受監護宣告之人之意
    見，審酌一切情狀，並注意下列事項：㈠受監護宣告之人之
    身心狀態與生活及財產狀況。㈡受監護宣告之人與其配偶、
    子女或其他共同生活之人間之情感狀況。㈢監護人之職業、
    經歷、意見及其與受監護宣告之人之利害關係。㈣法人為監
    護人時，其事業之種類與內容，法人及其代表人與受監護宣
    告之人之利害關係。民法第14條第1項、第1110條、第1111
    條、第1111條之1分別規範明確。
三、經查，聲請人主張之事實，已提出診斷證明書、戶籍謄本、
    親屬系統表附卷可查。嗣經本院審驗相對人之精神及心智狀
    況，在芳安護理之家於天主教聖馬爾定醫院精神科劉威廷醫
    師前訊問相對人：「（你叫什麼名字？）羅㨗。」、「（你
    現在幾歲？）我羅㨗。」。再經劉威廷鑑定醫師為鑑定結果
    略以：相對人為重度失智個案，對外界刺激反應貧乏，對絕
    大多數問題均無法切題回答，已喪失言語溝通及社交互動之
    能力，完全無法表達自身需求及想法，有因其他心智缺陷，
    致不能為意思表示或受意思表示，或不能辨識其意思之效果
    之情形，建議為監護宣告等情，有精神鑑定報告書在卷可證
    。本院審酌上開勘驗結果及鑑定意見，認相對人已不能為意
    思表示或受意思表示，從而聲請人聲請對相對人為監護之宣
    告，為有理由，應予准許。
四、本件相對人既受監護之宣告，自應為其選定監護人及指定會
    同開具財產清冊之人。查相對人已婚，但配偶已歿，最近親
    屬為其子女4人，長男李德隆表示同意擔任相對人之監護人
    ，長女李秀容及次女李淑霞亦同意擔任相對人會同開具財產
    清冊之人等情，有戶籍謄本、親屬同意書在卷可參。本院參
    酌李德隆、李淑霞、李秀容均為相對人至親及其等之意願，
    認由李德隆任相對人之監護人，最能符合受監護宣告之人之
    最佳利益，因此選定李德隆為相對人之監護人，並指定李淑
    霞、李秀容為會同開具財產清冊之人。
五、末按民法第1113條準用同法第1099條、第1099條之1之規定
    ，監護開始時，監護人對於受監護人之財產，應依規定會同
    遺囑指定、當地直轄市、縣（市）政府指派或法院指定之人
    ，於二個月內開具財產清冊，並陳報法院；於前條之財產清
    冊開具完成並陳報法院前，監護人對於受監護人之財產，僅
    得為管理上必要之行為。本件李德隆既任相對人之監護人，
    其於監護開始時，對於相對人之財產，自應依前揭規定會同
    開具財產清冊之人即李淑霞、李秀容於二個月內開具財產清
    冊並陳報法院，併此敘明。
六、依家事事件法第164條第2項，裁定如主文。
中　　華　　民　　國　　111 　年　　1 　　月　　17　　日
                  家事法庭    法  官  洪嘉蘭           
以上正本係照原本作成。
如對本裁定抗告須於裁定送達後10日內向本院提出抗告狀。
中　　華　　民　　國　　111 　年　　1 　　月　　17　　日
                              書記官  林玫熹